【裁判字號】    95,訴,104
【裁判日期】    950621
【裁判案由】    毒品危害防制條例
【裁判全文】
臺灣宜蘭地方法院刑事判決               95年度訴字第104號
公  訴  人  臺灣宜蘭地方法院檢察署檢察官
被      告  甲○○
上列被告因違反毒品危害防制條例案件，經檢察官提起公訴（95
年度毒偵字第154號）及移送併辦（95年度毒偵字第360號），本
院合議庭裁定適用簡式審判程序，爰不經通常程序判決如下：
    主  文
甲○○連續施用第一級毒品，處有期徒刑玖月。扣案之海洛因壹
包（毛重柒點陸公克，淨重肆點肆參公克）沒收銷燬之，注射針
筒拾貳支均沒收。又連續施用第二級毒品，處有期徒刑伍月。扣
案之安非他命壹包（毛重零點貳公克）沒收銷燬之，玻璃球壹個
沒收。應執行有期徒刑壹年。扣案之海洛因壹包（毛重柒點陸公
克，淨重肆點肆參公克）、安非他命壹包（毛重零點貳公克）均
沒收銷燬之，注射針筒拾貳支及玻璃球壹個均沒收。
    事  實
一、甲○○前因施用毒品案件，經觀察、勒戒認無繼續施用之傾
    向，於民國94年3月23日執行完畢，由台灣宜蘭地方法院檢
    察署檢察官於94年3月23日以94年度毒偵字第136號、94年度
    毒偵緝字第25號為不起訴處分確定。仍不知戒除毒癮，復基
    於施用第一級毒品海洛因之概括犯意，自94年5月起至95年5
    月15日止，在宜蘭市○○路66巷5弄5 號7 樓居處、頭城鎮
    ○○路○段33巷18號住處，以針筒注射之方式，連續施用第
    一級毒品海洛因多次。又基於施用第二級毒品安非他命之概
    括犯意，於同上之時間及地點，以安非他命置入吸食器內燃
    燒後吸食煙霧之方式，連續施用第二級毒品安非他命多次。
    嗣分別於95年1月18日上午3時40分許，在宜蘭縣宜蘭市○○
    路80巷3弄路口為警查獲，並扣得第二級毒品安非他命1包（
    毛重0.2克）、其所有供施用毒品之注射針筒7支、玻璃球1
    個；又於同年2月6日下午8時10分許，在宜蘭縣宜蘭市○○
    路66巷5弄5號7樓為警查獲，並扣得第一級毒品海洛因1包（
    毛重7.6公克，淨重4.43公克）；末於95年2月16日下午1時
    20 分許，為警於宜蘭縣頭城鎮○○路○段33巷18號住處查獲
    ，並扣得其所有用以施用毒品之注射針筒5支。
二、案經宜蘭縣警察局礁溪分局、宜蘭分局報請台灣宜蘭地方法
    院檢察署檢察官偵查起訴及移送併辦。
    理  由
一、被告甲○○對於上揭犯行，於本院審理時均坦承不諱，且被
    告於95年1月18日下午6時、95年2月7日上午11 時30分、95
    年2月16日下午7時10分經警採尿送驗結果，均呈嗎啡、安非
    他命陽性反應，有慈濟大學濫用藥物檢驗中心檢驗總表及嫌
    犯尿液送驗姓名編號對照表各3紙附卷可稽。扣案白粉（毛
    重7.6公克）送法務部調查局檢驗結果，確含第一級毒品海
    洛因成分（淨重4.43公克），有法務部調查局95年4月19日
    調科壹字第300001422號函在卷可證。復有第二級毒品安非
    他命1包（毛重0.2克）、被告自承為其所有供施用第一級毒
    品海洛因所用之注射針筒共12支、施用第二級毒品安非他命
    所用之玻璃球1個扣案可證。被告前因施用毒品案件，經觀
    察、勒戒認無繼續施用之傾向，於94年3月23日執行完畢，
    由台灣宜蘭地方法院檢察署檢察官於94年3月23日以94年度
    毒偵字第136號、94年度毒偵緝字第25號為不起訴處分確定
    ，有不起訴處分書及台灣高等法院被告前案紀錄表在卷可稽
    。事證明確，被告犯行應堪認定。
二、按觀察、勒戒執行完畢釋放後，5年內再犯毒品危害防制條
    例第10條之罪者，檢察官應依法追訴，毒品危害防制條例第
    23條第2項定有明文。被告於94年3月23日觀察勒戒執行完
    畢後5年內之94年5月間某日起開始再犯本件施用毒品之罪，
    核其所為，係犯毒品危害防制條例第10條第1項施用第一級
    毒品及同條第2項施用第二級毒品之罪。其施用毒品前持有
    毒品之低度行為，為施用毒品之高度行為所吸收，不另論罪
    。被告先後多次為施用第一級毒品海洛因及第二級毒品安非
    他命之犯行，時間緊接，犯罪構成要件相同，顯係基於概括
    犯意而為之，為連續犯，均應依刑法第56條之規定各論以一
    罪，並加重其刑。公訴人雖僅就起訴書所載犯行提起公訴，
    惟其所移送併辦部分，與起訴部分具有連續犯之關係，為裁
    判上一罪，為起訴效力所及，本院自應併予審判，附此敘明
    。被告所犯施用第一、二級毒品兩罪間，犯意各別，行為有
    異，且係構成要件不同之罪，應分論併罰。爰審酌被告一再
    為上開犯行，耗用國家勒戒資源、被告犯罪之動機係出於抵
    癮、其所為為自傷行為，其行為對社會所生之損害，及犯後
    審理中坦承犯行，頗有悔意之態度等一切情狀，分別量處如
    主文所示之刑，並定應執行刑。扣案第一級毒品海洛因1包
    （毛重7.6公克，淨重4.43公克）及安非他命1包（毛重0.2
    克）為查獲之毒品，依毒品危害防制條例第18條第1項沒收
    銷燬之。扣案之注射針筒共12支及玻璃球1個，為被告所有
    供施用毒品所用，此為被告所自承，惟該等物品原有其他用
    途，並非專供施用毒品所用之物，爰依刑法第38條第1項第2
    款之規定均予宣告沒收。
據上論斷，應依刑事訴訟法第299條第1項前段，毒品危害防制條
例第10條第1項、第2項、第18條第1項，刑法第11條、第56條、
第51條第5款、第38條第1項第2款判決如主文。
本案經檢察官吳宇青到庭執行職務。
中    華    民    國    95    年    6     月    21    日
                  刑事第二庭  法  官  謝佩玲
以上正本證明與原本無異。
如不服本判決應於收受本判決後10日內向本院提出上訴書狀，其
未敘述上訴理由者，並得於提起上訴後10日內向本院補提理由書
狀(均須按他造當事人之人數附繕本)「切勿逕送上級法院」。
                              書記官  藍友隆
中    華    民    國    95    年    6     月    22    日
附錄法條
毒品危害防制條例第10條
施用第一級毒品者，處6月以上5年以下有期徒刑。
施用第二級毒品者，處3年以下有期徒刑。


司法院資訊處製作；財團法人民間司法改革基金會備份。
